---
title: "Modelos estadísticos II: Modelos lineales generalizados"
subtitle: "Técnicas estadísticas avanzadas para la conservación de la biodiversidad - Universidad de Huelva"
author: "David García Callejas"
date: "01/2021"
output:
  beamer_presentation:
    theme: "metropolis"
    highlight: zenburn
fontsize: 10pt
header-includes:
- \usepackage{caption}
- \captionsetup[figure]{labelformat=empty}
- \usepackage[utf8]{inputenc}
---

```{r setup, include=FALSE}
def.chunk.hook  <- knitr::knit_hooks$get("chunk")
knitr::knit_hooks$set(chunk = function(x, options) {
  x <- def.chunk.hook(x, options)
  ifelse(options$size != "normalsize", paste0("\n \\", options$size,"\n\n", x, "\n\n \\normalsize"), x)
})
knitr::opts_chunk$set(echo = TRUE, warnings = FALSE, message = FALSE, size = "small")
library(tidyverse)
library(patchwork)
set.seed(42)
```

## Modelos lineales generalizados

* Hasta ahora: modelos lineales con variable respuesta **continua** y residuos **normales**

>- ¿podemos modelar variables respuestas discretas?

```{r}
gupp <- read.csv(here::here("datasets","chap17f9_1GuppyColdDeath.csv"))
```



## GLM

>- distribuciones continuas y discretas
>- likelihood (WS p814)
>- esquema general: distribución de residuos, fórmula, función de enlace
>- regresión logística (WS p701)
>- regresión de conteos (poisson, negbin)
>- selección de modelos (AIC)


